【裁判字號】    97,易,4511
【裁判日期】    971216
【裁判案由】    竊盜
【裁判全文】
臺灣臺中地方法院刑事判決              97年度易字第4511號
公  訴  人  臺灣臺中地方法院檢察署檢察官
被      告  乙○○
                    （另案於臺灣臺中監獄臺中分監執行中）
上列被告因竊盜案件，經檢察官提起公訴（97年度偵緝字第2203
號），被告就被訴事實為有罪之陳述，經本院裁定進行簡式審判
程序，並判決如下：
    主       文
乙○○犯踰越安全設備竊盜罪，累犯，處有期徒刑捌月。
    犯 罪 事 實
一、乙○○於民國93年間因竊盜案件，經本院判處有期徒刑6月
    確定；又於94年間因竊盜及毒品案件，經本院分別判處有期
    徒刑8月、8月、5月確定在案，嗣後3罪經本院依中華民國九
    十六年度罪犯減刑條例之規定，減其刑期二分之一，並定其
    應執行有期徒刑1年7月後，與前案之有期徒刑6月接續執行
    ，而於95年9月20日假釋出監，所餘刑期付保護管束，甫於
    96年3月24日保護管束期滿、假釋未經撤銷視為執行完畢。
    詎其仍不知悔改，竟基於意圖為自己不法所有之犯意，於97
    年2月20日清晨5、6時許，前往位於臺中市○區○○○路3段
    5號後方防火巷，由該防火巷爬上2樓後，徒手打開設於上址
    3樓之「丙○○婦產科診所」之具有防閑作用之紗窗及鋁窗
    後，踰越該鋁窗侵入上開診所內，徒手竊取丙○○所有之婦
    產科專科證書1紙、現金新臺幣（下同）2,000 元及
    viewsonic液晶螢幕1台，得手後逃逸。嗣於同日上午7時42
    分許，丙○○前往上開診所上班，發覺遭竊而報警處理，經
    警在上開診所採集指紋送鑑，發現與乙○○之指紋相符，始
    循線查悉上情。
二、案經臺中警察局第一分局報請臺中地方法院檢察署檢察官偵
    查起訴。
    理  由
一、本件被告乙○○所犯係死刑、無期徒刑、最輕本刑為3 年以
    上有期徒刑以外之罪，其於本院準備程序中就被訴事實為有
    罪之陳述，經告知簡式審判程序之旨，並聽取公訴人及被告
    之意見後，裁定改行簡式審判程序。
二、上揭犯罪事實，業據被告乙○○於本院審理中坦承不諱，並
    供稱：伊是從上開診所後方防火巷爬到2 樓，再打開診所的
    紗窗及鋁窗爬入屋內行竊等語甚詳（見本院卷第14頁反面）
    ，核與證人即被害人丙○○於警詢中指訴情節（見警卷第1
    至2 頁），大致相符，且臺中市警察局第一分局員警於上開
    診所玻璃所採集之指紋，經送鑑定結果，確與被告之右食指
    指紋相符等情，有臺中市警察局第一分局現場勘查報告書、
    現場採證照片12幀及內政部警察署刑事警察局97年3 月12日
    刑紋字第0970 032525 號鑑驗書1 紙附卷可參（見警卷第3
    至13頁）。是依上開卷附之各項文書、證物等補強證據，已
    足資擔保被告於本院審理中所為之上開任意性自白之真實性
    ，堪信為真實。本件事證明確，被告犯行，堪予認定。
三、按刑法第321 條第1 項第2 款之毀越門扇，係指毀損或踰越
    他人建築物之大門而言，至於窗戶則屬該款所謂之其他安全
    設備（最高法院91年臺上字4354號、45年臺上字第1443號判
    決意旨參照），是核被告所為，係犯刑法第321 條第1 項第
    2款之毀越其他安全設備加重竊盜罪。又被告前於93年間因
    竊盜案件，經本院判處有期徒刑6月確定，復於94年間因竊
    盜及毒品案件，經本院分別判處有期徒刑8月、8月、5月確
    定在案，嗣後3罪經本院依中華民國九十六年度罪犯減刑條
    例之規定，減其刑期二分之一，並定其應執行有期徒刑1年7
    月後，與前案之有期徒刑6月接續執行，而於95年9月20 日
    假釋出監，所餘刑期付保護管束，於96年3月24日保護管束
    期滿、假釋未經撤銷視為執行完畢等情，有臺灣高等法院被
    告前案紀錄表1份在卷可按，其於有期徒刑執行完畢後，5年
    以內故意再犯有期徒刑以上之罪，構成累犯，應依刑法第47
    條第1項之規定加重其刑。爰審酌被告有多次竊盜前科，素
    行不佳，有上揭前案紀錄表附卷可稽，且年輕力壯，身體健
    全，不思循正當途徑謀生，為逞私慾，竟踰越安全設備竊取
    他人財物，惡性非輕，惟念其犯後坦承犯行，犯罪後態度尚
    佳，及所竊得財物為婦產科專科證書1紙、現金2,000 元及
    viewsonic液晶螢幕1台之價值等一切情狀，量處如主文之刑
    ，以資儆懲。
據上論斷，應依刑事訴訟法第284 條之1 、第273 條之1 第1 項
、第299 條第1 項前段，刑法第321 條第1 項第2 款、第47條第
1項 ，判決如主文。
本案經檢察官甲○○到庭執行職務。
中    華    民    國    97    年    12    月    16    日
                  刑事第十七庭  法  官  廖純卿
上正本證明與原本無異。
如不服本判決，應於收受送達後10日內向本院提出上訴書狀（應
敘述具體理由並附繕本）。
上訴書狀如未敘述理由，應於上訴期間屆滿後20日內補提理由書
於本院。
                                書記官  童秉三
中    華    民    國    97    年    12    月    16    日
附錄論罪科刑法條
刑法第321條第1項
犯竊盜罪而有左列情形之一者，處6 月以上、5 年以下有期徒刑
：
一、於夜間侵入住宅或有人居住之建築物、船艦或隱匿其內而犯
之者。
二、毀越門扇、牆垣或其他安全設備而犯之者。
三、攜帶兇器而犯之者。
四、結夥三人以上而犯之者。
五、乘火災、水災或其他災害之際而犯之者。
六、在車站或埠頭而犯之者。
前項之未遂犯罰之。


司法院資訊處製作；財團法人民間司法改革基金會備份。
